最高法院刑事判決                              八十六年度台上字第六五八五號
    上訴人  台灣高等法院檢察署檢察官
    被  告  甲○○
右上訴人因被告違反麻醉藥品管理條例案件，不服台灣高等法院中華民國八十五年九
月三十日第二審判決（八十五年度上訴字第三五三○號，起訴案號：台灣桃園地方法
院檢察署八十五年度偵字第二六三一號），提起上訴，本院判決如左：
    主  文
原判決關於非法販賣化學合成麻醉藥品部分撤銷，發回台灣高等法院。
    理  由
本件原判決以公訴意旨略稱：被告甲○○意圖營利於民國八十五年一月二十八日，在
台北縣林口鄉某保齡球館前，將其以新台幣（下同）五千元販入之化學合成麻醉藥品
安非他命，以七千八百元出售與綽號「阿峰」之友人，經警於八十五年二月九日扣得
帳冊一本，因認被告涉犯麻醉藥品管理條例第十三條之一第二項第一款之非法販賣化
學合成麻醉藥品罪嫌。而經審理結果，被告之犯罪不能證明，因將第一審關於諭知被
告非法販賣化學合成麻醉藥品罪刑之判決撤銷，改判無罪，固非無見。
惟查被告於警訊中警察問：「帳冊中記載壯借五千糖，出七千八百，淨得二千八百是
何意義﹖」，被告答：「那是我與一個朋友各出資五千元，一同向綽號『乖』之男子
購買安非他命，買回來之後我朋友便以七千八百元向我買那五千元買來之安非他命，
所以我才獲利二千八百元」云云（是偵字第二六三一號卷第四頁正面），嗣於偵查中
，檢察官問：「此帳冊是你的嗎﹖」被告答：「是我的」，再問：「在帳冊裏的一月
二十八日記載的『壯借五千糖，出七千八百，淨得二千八百』何意」時，被告答：「
糖是指安非他命，當天我與友人去買了一萬元的安毒，後來他說住遠一點，要求我全
部讓他，我將以五千元買來的安毒，以七千八百元賣他，即在林口一家保齡球館交他
安非他命」，又問：「你友人何名」，被告答：「綽號『阿』等語（見同上卷第十
九頁背面、第二十頁正面）。依被告上述自白觀之，就其出售安非他命予其友人「阿
」之價格，警訊及檢察官偵查中均稱係七千八百元，並無歧異，原審竟稱一係七千
八百元、一為七千元，資為認定被告之自白矛盾，核與卷存證據資料不符，採證不無
違誤。又依被告於警訊，及偵查中之自白，參諸扣案帳冊之記載，被告已明確供明其
於八十五年一月二十八日，在台北縣林口鄉某保齡球館前，將五千元購入之安非他命
（數量為○‧七五公克），以七千八百元販賣與綽號「阿」之友人，是該等證據，
能否謂無證據力，饒有研求之餘地。檢察官上訴意旨，執以指摘原判決關於非法販賣
化學合成麻醉藥品部分採證不當不應為無罪之諭知，尚非全無理由，應認此部分，有
撤銷發回更審之原因。
據上論結，應依刑事訴訟法第三百九十七條、第四百零一條，判決如主文。
中      華      民      國    八十六    年    十一      月    十三      日
                              最高法院刑事第三庭
                                  審判長法官  蔡  詩  文
                                        法官  張  吉  賓
                                        法官  莊  登  照
                                        法官  洪  明  輝
                                        法官  蔡  清  遊
      右正本證明與原本無異
                                              書  記  官
中      華      民      國    八十六    年    十一      月    二十一    日
